【裁判字號】    92,易,1242
【裁判日期】    920820
【裁判案由】    賭博
【裁判全文】
臺灣高雄地方法院刑事判決                        九十二年度易字第一二四二號
    公  訴  人  臺灣高雄地方法院檢察署檢察官
    被      告  庚○○
                乙○○
                甲○○
                丁○○
     共      同
     選任辯護人 單文程律師
     被      告 己○○
右列被告等因賭博案件，經檢察官提起公訴（九十二年度偵字第六三七七號），本院
判決如左：
    主  文
庚○○共同以賭博為常業，處有期徒刑拾月，併科罰金壹萬元（即新台幣參萬元），
罰金如易服勞役，以參佰元（即新台幣玖佰元）折算壹日。扣案如附表所示之賭博性
電動機具共伍拾壹台（含ＩＣ板共伍拾貳塊）及新台幣貳萬貳仟零參拾元、代幣參仟
壹佰玖拾柒枚、積分卡參拾肆張、日報表貳拾捌份、電腦主機壹台、電腦螢幕壹台，
均沒收。
乙○○共同以賭博為常業，處有期徒刑陸月，如易科罰金，以參佰元（即新台幣玖佰
元）折算壹日。扣案如附表所示之賭博性電動機具共伍拾壹台（含ＩＣ板共伍拾貳塊
）及新台幣貳萬貳仟零參拾元、代幣參仟壹佰玖拾柒枚、積分卡參拾肆張、日報表貳
拾捌份、電腦主機壹台、電腦螢幕壹台，均沒收。
甲○○共同以賭博為常業，處有期徒刑肆月，如易科罰金，以參佰元（即新台幣玖佰
元）折算壹日。扣案如附表所示之賭博性電動機具共伍拾壹台（含ＩＣ板共伍拾貳塊
）及新台幣貳萬貳仟零參拾元、代幣參仟壹佰玖拾柒枚、積分卡參拾肆張、日報表貳
拾捌份、電腦主機壹台、電腦螢幕壹台，均沒收。
丁○○幫助以賭博為常業，處有期徒刑參月，如易科罰金，以參佰元（即新台幣玖佰
元）折算壹日。
己○○在公眾得出入之場所賭博財物，處罰金伍仟元（即新台幣壹萬伍仟元），如易
服勞役，以參佰元（即新台幣玖佰元）折算壹日，扣案之新台幣壹仟肆佰元、黃色長
壽香煙硬盒子壹個均沒收。
    事  實
一、庚○○自民國九十二年一月二十六日起，在高雄縣林園鄉○○路三十八號「地中
    海釣蝦場」內經營「吉隆電子遊藝場」，竟於經營後之某日起，基於常業賭博之
    犯意，在上開公眾得出入之遊藝場內，擺設如附表所示之賭博性電動機具共五十
    一台（含ＩＣ板五十二塊），用以與至該遊藝場之不特定顧客對賭財物，其方式
    係賭客以如附表備註欄所示之開分或投入代幣之方式開始賭玩電動機具，如押中
    特定號碼或勝出時，則依各該電動機具所預設之程式獲得若干倍數之積分或代幣
    ，若未押中，所押分數或代幣則落入同一機台之程式內，歸庚○○所有。待賭客
    玩畢後，再以機具內累積之分數或代幣兌換為積分卡，或持積分卡兌換成現金，
    藉此射倖之賭博方式，計算輸贏，而以之為常業。其後庚○○於九十二年二月一
    日、同年三月十五日，各以每月新台幣（下同）二萬五千元、一萬八千元之代價
    ，分別僱用乙○○為現場管理員及甲○○為櫃臺店員，與乙○○、甲○○基於常
    業賭博之犯意聯絡，由乙○○負責人事、現場管理及店內雜事辦理等工作，由甲○○負責為顧客開分、洗分、兌換代幣、積分卡及現金等工作。嗣於九十二年三
    月十八日晚上十時十五分許，適有賭客己○○在上開公眾得出入之遊藝場打玩賭
    博性電動玩具「火車」，贏得五百六十個代幣，並持所贏得之代幣至櫃臺向甲○○換取一千四百分之積分卡（一張紅色積分卡一千分，四張藍色積分卡四百分，
    積分卡每分可換得一元），復將積分卡交給甲○○，欲兌換現金一千四百元，甲○○即告知己○○至大門口等候。另丁○○係上開遊藝場外請前來維修賭博性電
    動機具之人，明知庚○○與乙○○、甲○○共同在上開遊藝場內，以附表所示機
    台與不特定賭客賭博財物而以之為常業，竟基於幫助其等常業賭博之犯意，受甲○○所託，將一千四百元放入其所有之黃色長壽香煙硬盒子內，持至大門口交給
    己○○，待完成交付後恰為警當場查獲，並為警扣得屬於上開遊藝場即被告庚○○所有之上開賭博性電動機具共五十一台（含ＩＣ板共五十二塊）、兌換籌碼代
    幣處之現金二萬二千零三十元、代幣三千一百九十七枚、電腦主機及螢幕各一台
    、日報表二十八份、積分卡三十四張及賭客己○○所兌換取得之賭資一千四百元
    、歸己○○所有之黃色長壽香煙硬盒子一個。
二、案經高雄縣政府警察局林園分局報告台灣高雄地方法院檢察署檢察官偵查起訴。
    理  由
一、訊據被告庚○○固坦承自民國九十二年一月二十六日起，在高雄縣林園鄉○○路
    三十八號「地中海釣蝦場」內經營「吉隆電子遊藝場」，並擺設如附表所示之電
    動機具五十一台，並自九十二年三月十五日起，以每月一萬八千元之代價，僱用
    被告甲○○擔任櫃臺店員之事實；訊據被告甲○○固承認自九十二年三月十五日
    起，以每月一萬八千元之代價受雇於被告庚○○，在上址「吉隆電子遊藝場」內
    負責開分、洗分、兌換代幣、積分卡之事實；訊據被告丁○○則固坦承有拿一千
    四百元給被告己○○之事實，惟均矢口否認有何常業賭博之犯行，被告庚○○辯
    稱：伊在店裡面擺放之電動機具用來消遣娛樂，不能換錢，只能將累積的分數換
    積分卡，且伊的店員不會未經伊同意而擅自洗分兌換金錢云云；被告甲○○則辯
    稱：店內的電動機具不可以洗分換錢，不可能用來賭博或換現金，只能換積分卡
    ，等到下次再來玩的時候可以再使用，伊沒有看到有誰向己○○換積分卡，也沒
    有看到丁○○拿錢給己○○云云；被告丁○○辯稱：伊是負責維修機台之人，不
    清楚「吉隆電子遊藝場」的機台用來從事賭博，伊實際維修多少錢，前揭遊藝場
    就支付伊多少錢，伊拿一千四百元給被告己○○，是用來跟被告己○○換積分卡
    ，因為櫃臺小姐怕伊有機台鑰匙會在機台上動手腳，不讓伊以現金換代幣玩，但
    若伊用別人的積分卡換代幣，就願意讓伊去玩，所以伊才私底下向被告己○○換
    積分卡，而伊習慣將錢放在香菸盒內，是怕被伊妻子發現，且當日伊妻子有在釣
    蝦場，所以伊才以此方式將錢交給被告己○○，伊並沒有幫前揭遊藝場將錢拿給
    被告己○○云云。至被告乙○○、己○○亦均矢口否認有何公訴人所指之犯行，
    被告乙○○辯稱：伊未任職於「吉隆電子遊藝場」，伊是在伊妻徐蔡味娥經營的
    「地中海釣蝦場」幫忙現場管理，伊只是偶爾會到遊藝場幫忙看店，互相支援，
    並不清楚該遊藝場有以電動機具換錢的事情云云；而被告己○○辯稱：伊是九十
    二年三月十八日晚上八時左右至上開遊藝場玩「火車」電動機具，本來伊不知道
    可換積分卡，純粹只是消遣時間，也不知道到底可否換錢，是丁○○在後面看伊
    玩，且告訴伊若不想玩了，可以換積分卡，丁○○說願意跟伊買，伊後來到櫃臺
    換到積分卡、交給丁○○後，就到門口等甲○○，而丁○○在門口將錢交給伊，
    但丁○○不是將伊贏到的錢交給伊，伊並不知為何丁○○將錢放在香菸盒內，伊
    沒有在該遊藝場從事賭博行為。伊在警局製作筆錄時，警察對伊說沒承認賭博就
    不放伊走，所以伊只好自己編出筆錄的內容，讓警察製作云云。經查：
    (一)被告庚○○係前揭「吉隆電子遊藝場」負責人，並依法取得於該遊藝場內擺設
      電動機具之營業執照，有高雄縣政府營利事業登記證、高雄縣政府電子遊藝場
      營業級別證各乙紙在卷可稽。又被告庚○○自九十二年一月二十六日起，在前
      揭遊藝場內，擺設如附表所示之電動機具，並另以每月一萬八千元之代價雇用
      被告甲○○擔任櫃臺店員之事實，業據被告庚○○供承在卷（參見本院九十二
      年六月十一日審判筆錄），核與被告甲○○於本院審理時所述情節相符，並有
      如附表所示之賭博性電動機具五十一台（含ＩＣ板五十二塊）扣案可稽，足見
      被告庚○○確有擺設電動機具及僱用被告甲○○之事實甚明。
    (二)被告己○○確係於九十二年三月十八日晚上十時十五分許，在前揭公眾得出入
      之遊藝場內打玩賭博性電動機具「火車」，贏得五百六十個代幣後，持所贏得
      之代幣向櫃臺小姐即被告甲○○換一千四百分積分卡，並將積分卡交給被告甲○○後，即受被告甲○○告知到大門口等候，隨後被告丁○○至門口將內有一
      千四百元之黃色長壽香煙硬盒子一個交給被告己○○，並要被告己○○清點有
      無錯誤等情，業經被告己○○於警詢中自承無訛（參見警卷第十四頁、第十五
      頁正面），並有該一千四百元及黃色長壽香煙硬盒子一個扣案可稽。可見被告
      己○○係以積分卡一千四百元向被告甲○○換取現金一千四百元，而被告甲○○為免賭博犯行遭查獲，始請被告己○○至門口等候，再委由被告丁○○將現
      金一千四百元藏置於香菸盒內，由被告丁○○至門口一併交付被告己○○，足
      認前揭遊藝場內確有以電動機具從事賭博之事實甚明。被告己○○於本院審理
      時固辯稱：伊在警局製作筆錄時，警察對伊說沒承認賭博就不放伊走，所以伊
      只好自己編出筆錄的內容云云。惟查：
      (1)本院於九十二年六月十日勘驗被告己○○接受警詢時所錄之錄音帶，經播放
        聽取結果，略認：警詢語氣平和，被告己○○回答正常，雙方一問一答，尚
        無精神不濟或其他精神異常之處，亦未發現警方有刑求或其他不正方法取供
        等情，此有勘驗筆錄在卷可按。又證人即製作被告己○○警詢筆錄之警員高
        進登於本院審理時亦證稱：伊於筆錄中之記載均係被告己○○自由意識下之
        陳述，伊沒有刑求或以其他不正方法取供，也沒有說不承認就不讓被告己○○回去，也沒聽到其他警員這樣對被告己○○說，而筆錄確實係被告己○○
        親自閱覽無訛後簽名蓋章等語（參見本院九十二年八月六日審判筆錄），而
        被告己○○於本院審理時亦自承：伊是被丙○○○○詢問，製作筆錄是在伊
        自由意識下，伊沒有被高警員逼迫要承認，伊在做完筆錄後，經閱覽筆錄無
        訛才簽名捺印，筆錄上的簽名字跡、指印確實是伊的無誤等語（參見上開審
        判筆錄）。準此而論，顯見被告己○○於警詢中所供應係在其自由意志下所
        回答，應具有任意性。至本院上開勘驗結果固另認：被告己○○之回答與筆
        錄記載之字句一模一樣，與常情口語化之回答有所不符等情，然經本院質之
 被告己○○該筆錄之製作過程，其答稱該筆錄之製作過程確係警員與其一問
        一答下所製作，並非事先製作完成後再要求其照念，足見該筆錄所記載之被
        告己○○供述確實具有任意性無疑。
      (2)其次，被告己○○固於第一次偵訊中改口供稱：伊向甲○○換取積分卡後，
        因為不想玩了，又把積分卡還給甲○○（之後復當庭改稱直接丟在櫃臺）。
        伊走出後，有位男子前來表示他想玩，叫伊將積分卡給他，就拿了黃色長壽
        香煙盒內裝一千四百元給伊云云（參見偵查卷第五頁背面、第六頁正面）；
        於第二次偵訊中又改口供稱：伊向甲○○換取積分卡，丁○○站在後面，問
        伊是不是要繼續玩，叫伊把積分卡給他繼續玩，並拿一千四百元給伊云云（
        參見偵查卷第十八頁）；復於本院審理時再改口供稱：伊到櫃臺換完積分卡
        後，甲○○叫伊到門口等，要把她的電話給伊，因伊有約她出去。伊並未將
        換到的積分卡帶走或退還給甲○○，因為丁○○說願意向伊買，所以在櫃臺
        即交給丁○○，丁○○才會在門口把錢給伊云云。然查，被告己○○上開各
        次所供，就其如何事後如何處理積分卡，究係交還被告甲○○、丟在櫃臺或
       賣給被告丁○○，前後所供均屬不一，出入甚鉅，且復與其於警詢時所供以
        積分卡兌換現金乙節亦有不合，則被告己○○於偵查及本院審理時所供是否
        可信，已有可疑。又被告己○○於第一次偵訊供稱：因不想玩了，所以又把
        積分卡還給被告甲○○云云，然衡以該積分卡累積之分數高達一千四百分，
        須以一千四百元始能換取，其價值自屬非輕，被告己○○大可將之帶走，豈
        有僅因不欲繼續打玩即將之歸還被告甲○○之理？此顯然不合常情。另被告
        己○○於第二次偵訊及本院審理時固均供稱係將該積分卡賣給被告丁○○，
        然若真是單純之買賣，何以被告丁○○會將該錢放入香煙盒內掩藏再交給被
        告己○○？且何以被告己○○於檢察官第一次訊問時仍表明係將積分卡交給
        被告甲○○或丟回櫃臺，而非交給被告丁○○？在在均與常情有違。再者，
        徵諸本件係由高雄縣政府警察局督察室、高雄縣政府警察局行政課及高雄縣
        政府警察局林園分局警員，共同持本院搜索票前往現場查獲，此有本院搜索
        票、高雄縣政府警察局林園分局搜索經過及結果陳報書、搜索扣押筆錄各乙
        紙在卷可憑，是上開各單位警員既係聯合搜索，且亦係依法執行公務，衡情
        度理實不至蓄意構陷被告等人；且若係執法警員有意誣陷被告等人，何以警
        方於查獲後針對前揭遊藝場之負責人庚○○、員工甲○○、乙○○二人及負
        責維修機具之丁○○、賭客己○○、高振恭等六人所作之筆錄，僅有賭客己○○供陳該遊藝場有洗分換錢之賭博犯行？警方何以不編造其他被告之供詞
        ，以坐實被告等人之犯行？而被告己○○與其他被告素不相識，亦無仇怨，
        業據其於本院審理時供陳無訛（參見本院九十二年六月十一日審判筆錄），
        衡諸常情，若非真有兌換現金賭博情事，被告己○○斷無自陷於受判處賭博
        罪刑之危險而故意誣陷其他被告之理。職上所述，被告己○○於警詢中之供
        詞應較屬真實，其於偵查及本院審理時翻異前詞而辯稱如上，無非係事後圖
        卸其責，並曲意迴護其他被告之詞，要無足取。
    (三)又被告丁○○雖辯稱：伊是負責維修機台之人，不清楚前揭遊藝場的機台用來
      從事賭博。伊拿一千四百元給被告己○○，是用來跟被告己○○換取積分卡，
      因為櫃臺小姐怕伊有機台鑰匙會在機台上動手腳，不讓伊以現金換代幣玩，但
      若伊用別人的積分卡換代幣，就願意讓伊去玩，所以伊才私底下向被告己○○
      換積分卡，而伊習慣將錢放在香菸盒內，是怕被伊妻子發現，且當日伊妻子有
      在釣蝦場，所以伊才以此方式將錢交給被告己○○，伊並沒有幫前揭遊藝場將
      錢拿給被告己○○云云。惟查，被告丁○○既是負責維修機台之人，大可自行
      操作電動機具內部程式，不必以現金換積分卡後再來打玩電動機具，且無論是
      以現金換代幣或開分打玩，抑或係用別人的積分卡換代幣或開分後再來打玩，
      被告丁○○均可以機台鑰匙在機台上動手腳，是被告辯稱櫃臺小姐怕伊有機台
      鑰匙會在機台上動手腳，不讓伊以現金換代幣玩，但若伊用別人的積分卡換代
      幣，就願意讓伊去玩，所以伊才私底下向己○○換積分卡云云，已難足採。況
      被告丁○○既係前揭遊藝場外請前來維修機具之人員，為求其維修工作之得以
      持續，自應與該遊藝場保持一定良好關係為是，倘該遊藝場果有禁止其打玩電
      動機具之事，衡情被告丁○○自無故意再加以打玩之理。然被告丁○○僅為求
      打玩電動機具，竟無視其與前揭遊藝場之關係可能因此遭受破壞，仍向被告己○○買受積分卡，亦顯然不符社會常情。再者，被告丁○○於本院審理時到庭
      陳稱：伊有在東港的菜市場外賣魚，生活勉強過得下去，因為找不到其他工作
      等語（參見本院九十二年六月十一日審判筆錄），顯見被告丁○○之經濟經況
      並非充裕，則其豈會願意花費一千四百元向被告己○○換積分卡，而僅僅只為
      單純打玩電動機具？此外，被告己○○於警詢時已明確供稱：伊將積分卡交給
      被告甲○○等語，則被告丁○○如何私底下向被告己○○換積分卡？又被告丁○○更不尋常地將現金放在香菸盒內向被告己○○換積分卡，實非一般人換代
      幣打玩電動機具之正常途徑而有違常理。從而，被告丁○○上開所辯，在在均
      有相當疑點，顯係其事後卸責之詞，自不足採信。
    (四)從而，被告己○○確係以積分卡一千四百元向被告甲○○換取現金一千四百元
      ，而被告甲○○為免賭博犯行遭查獲，始請被告己○○先至門口等候，再委由
      被告丁○○將現金一千四百元藏置於香菸盒內，由被告丁○○至門口一併交付
      被告己○○，足認前揭遊藝場內確有以電動機具從事賭博之事實甚明。可見於
      警方執行搜索查獲當時，被告甲○○非但係被告庚○○所僱用之前揭遊藝場櫃
      臺店員，並同時擔任為賭客洗分及兌換現金之工作，是被告甲○○辯稱：伊幫
      被告己○○換好積分卡，就交給己○○，伊不知道己○○是否拿走。伊是因為
      己○○約伊去唱歌，伊說要上班所以不行，但同意給己○○電話，便叫己○○
      在門口等云云，實屬無稽。
    (五)再被告甲○○乃被告庚○○所僱用之櫃臺店員，並向被告庚○○支薪，若非經
      被告庚○○指示，被告甲○○豈有在所負責之工作以外，自動從事為賭客洗分
      並兌換現金之理？如此非但係增加被告甲○○自身之工作量，並有使其遭受刑
      事追訴之虞，被告甲○○絕無憑空為此不利於己之行為之可能。況被告庚○○
      於本院審理時到庭供陳：伊的店員不會未經伊同意而擅自洗分兌換金錢，若有
      此事，伊就會將之辭退等語（參見本院九十二年六月十一日審判筆錄），則被
      告甲○○僅係按月支領薪資之店員，若非經僱主被告庚○○指示，其又豈敢自
      作主張，以遊藝場內櫃臺之資金兌換現金予賭客，而面臨遭被告庚○○辭退之
      風險？準此，被告甲○○所從事之有關賭博性電動機具洗分、兌換現金等工作
      ，顯係受其僱主即被告庚○○所指示，其二人顯有犯意聯絡與行為分擔，其等
      均辯稱：店裡面擺放之電動機具不能洗分換錢云云，委無足採。
    (六)再者，證人即前揭遊藝場前受僱員工戊○○固於本院審理時證稱：前揭遊藝場
      擺設之電動機具僅供娛樂，不能兌換現金云云（參見本院九十二年八月六日審
      判筆錄）。然查，證人戊○○亦證稱其係任職至九十二年三月十八日遭警查獲
      當日，惟經本院向中央健康保險局高屏分局函查結果，前揭遊藝場於九十二年
      三月間並無為證人戊○○投保，有該局九十二年六月二十四日健保高承一字第
      ○九二○○一二九八○號函暨在保人員明細表乙份在卷可稽。故證人戊○○是
      否確為前揭遊藝場之員工，是否確實知悉前揭遊藝場有無從事賭博之情事，已
      非無疑。況縱認證人戊○○確係前揭遊藝場之員工乙節屬實，惟其既係該遊藝
      場之員工，依一般社會通常經驗，其所為證言自可能較為偏袒其僱主即被告庚○○等人，故其證言之證明力顯然較屬薄弱，自不能逕以該證人上述證言而推
      翻本院上述對被告庚○○等人不利之認定。
    (七)另被告乙○○於本院審理中辯稱：伊未任職於前揭遊藝場，伊是在伊妻徐蔡味
      娥經營的「地中海釣蝦場」幫忙現場管理，伊只是偶爾會到遊藝場幫忙看店，
      互相支援，並不清楚該遊藝場有以電動機具換錢的事情云云。惟查，被告乙○○係被告庚○○所僱請之現場管理人員，負責人事及店內雜事辦理等情，業據
      被告庚○○於警詢及偵查中供承在卷，核與被告甲○○於警詢中所供：伊才上
      班第四天不知道前揭遊藝場負責人是誰，而被告乙○○係該遊藝場的店長，開
      洗分或換積分卡是伊的工作，除非伊要上廁所，才會請被告乙○○幫忙代理開
      洗分或換積分卡等語大致相符，而被告乙○○於警詢、偵查中亦自承：前揭遊
      藝場負責人係被告庚○○，賭博性電動機具為被告庚○○所有，伊係受僱於被
      告庚○○，自九十二年二月一日起擔任現場管理員，每月工資二萬五千元，老
      闆即被告庚○○不在時，現場即由伊管理等語，足認被告乙○○確係受雇於被
      告庚○○，並負責前揭遊藝場店內之人事、現場管理、店內雜事辦理等工作甚
      明，其事後翻異前詞辯稱並未任職於前揭遊藝場云云，自無足取。雖被告庚○○、甲○○於本院審理時亦均改稱：被告乙○○只是偶爾幫忙看店、沒有在前
      揭遊藝場任職，也沒有向被告庚○○支領薪水云云，然被告庚○○、乙○○、
      甲○○於本院審理時均陳稱對警詢及偵查中所供無意見，且設若被告乙○○當
      真未在前揭遊藝場任職，何以被告庚○○、乙○○均未於偵查中及時提出，且
      反而供承確有任職乙事？是以，被告庚○○、甲○○上開所辯無非係迴護被告
      乙○○之詞，均不足採信。審諸被告乙○○既在前揭遊藝場內負責人事、現場
      管理、店內雜事辦理等工作，自無不知前揭遊藝場有擺設如附表所示之電動機
      具及以賭博為業之理，其既仍參與該遊藝場內賭博電玩之經營，自係與被告庚○○、甲○○亦有犯意之聯絡與行為之分擔。
    (八)至公訴意旨固認：被告丁○○係前揭遊藝場之電動機具維修員，因而與被告庚○○、乙○○及甲○○有常業賭博之犯意聯絡及行為分擔云云。然查，前揭遊
      藝店內之電動機具若發生故障，始會外請被告丁○○前來修理，被告丁○○並
      非該遊藝店所僱用之人員，此除據被告丁○○於警詢、偵查及本院審理時一再
      供明外，亦核與被告乙○○、甲○○於警詢、偵查或本院審理時各自所供大致
      相符。又被告庚○○雖於警詢時供陳不認識被告丁○○，然於偵查及本院審理
      時業已改稱：被告丁○○並非伊所僱用，但係伊請來維修電動機具的等語，足
      見被告庚○○嗣後所供亦與被告丁○○所供大致相符。雖被告庚○○於警詢中
      為上開相異之供述，但其動機顯有可能係欲藉此撇清與被告丁○○之關係，避
      免其所犯之常業賭博犯行遭警發現所致，其真實性當屬存疑，是自不能以此相
      異之供詞，即遽認被告丁○○必為前揭遊藝場所僱用之維修人員。再查，被告
      丁○○既係前揭遊藝場外請前來維修機台之人，則其會前來維修機台，亦僅係
      在機台故障之時，自難認其此種偶爾、不定時之前來維修機台之行為，即屬參
      與被告庚○○等人常業賭博之行為，是公訴意旨認被告丁○○與被告庚○○等
      人常業賭博犯意之聯絡與行為之分擔云云，當屬率斷。惟被告丁○○固尚難認
      與被告庚○○等人共同從事常業賭博行為，但衡以被告甲○○、證人戊○○於
      本院審理時均稱：若前揭遊藝場電動機具壞掉，就通知被告丁○○來修理等語
      ，被告丁○○對該遊藝場之經營情形應有一定程度之瞭解，則其對該遊藝場所
      為賭博犯行，殊不容諉為不知，此觀諸其代被告甲○○交付一千四百元予被告
      己○○，為免遭人察覺，竟將錢藏置香菸盒內一併交付被告己○○即明。是被
      告丁○○明知該一千四百元係被告己○○在該遊藝場內賭博所贏得之財物，竟
      仍幫助被告甲○○將該一千四百元交付予被告己○○，其自仍有幫助被告甲○○等人常業賭博之行為。
    (九)此外，復有高雄縣政府警察局林園分局探訪工作報告表乙份在卷足憑，且有於
      前揭遊藝場內所查扣如附表所示之賭博性電動機具共五十一台（含ＩＣ板共五
      十二塊）、兌換籌碼代幣處之現金二萬二千零三十元、代幣三千一百九十七枚
      、積分卡三十四張扣案可稽。綜上所述，足認被告庚○○、甲○○、乙○○確
      有共同常業賭博之事實，被告丁○○確有幫助常業賭博之事實，而被告己○○
      確有在公眾得出入之場所賭博之事實，其等前揭所辯復均不足取，本件事證應
      屬明確，被告五人之犯行應堪認定。
二、按刑法上所謂常業犯，指反覆以同種類行為為目的之社會活動之職業性犯罪而言
    ，至於犯罪所得之多寡，是否恃此犯罪為唯一之謀生職業，則非所問，縱令兼有
    其他職業，仍無礙於該常業犯罪之成立（參照最高法院八十五年度台上字第五一
    ○號判例）。即所謂常業犯，只要行為人有反覆從事某種行為，並以該項行為之
    所得供作日常生活給養所須，有此主觀之意思，暨客觀之事實表現即為已足。查
    被告庚○○經營前揭「吉隆電子遊藝場」，擺設賭博性電動機具與不特定人對賭
    ，且機具高達五十一台之多，並僱用被告甲○○、乙○○，分別擔任開分、洗分
    、兌換代幣、現金及現場管理等之工作，顯係經常反覆與人賭博，從中獲取贏利
    ，並以賭博贏利供應生活之資，核其情節及經營規模，既有以反覆上開行為，而
    以此所得供生活所須之主觀意思，復有客觀之事實表現，足證被告庚○○自係以
    賭博為常業。而被告甲○○既負責開分、洗分、兌換代幣、現金之工作，被告乙○○負責現場管理員之工作，均當係參與常業賭博之行為。是核被告庚○○、乙○○、甲○○所為，均係犯刑法第二百六十七條常業賭博罪，被告三人間就此犯
    行，有犯意之聯絡及行為之分擔，均為共同正犯。又被告丁○○代被告甲○○將
    賭資一千四百元交付給被告己○○，係從事本件常業賭博構成要件以外之幫助行
    為，核其所為，係犯刑法第二百六十七條常業賭博罪之幫助犯，應依刑法第三十
    條第二項規定，按正犯之刑減輕之。公訴意旨認被告丁○○所為係犯刑法第二百
    六十七條常業賭博罪，並與被告庚○○等人成立共同正犯云云，容有誤解，業如
    前述。另被告己○○在前揭公眾得出入之遊藝場內賭博財物，核其所為，係犯刑
    法第二百六十六條第一項普通賭博罪。本院審酌被告庚○○因貪圖不法利益，竟
    假藉合法之電動遊戲場為名，擺設賭博性電動機具與不特定人對賭，助長賭博投
    機風氣，危害社會善良風俗，且擺設之賭博性電動機具高達五十一台，並達相當
    期間，復於犯後猶飾詞圖卸其責，毫無悔過之意，自應受有相當程度之刑事非難
    ；而被告乙○○、甲○○僅係受僱，且被告甲○○參與犯行之期間僅四日左右，
    情節更輕，惟犯罪後均堅不吐實，多方飾詞卸責，態度甚為不佳；被告丁○○僅
    幫助前揭遊藝場交付賭客所兌換之現金，其犯罪情節顯較前揭遊藝場之負責人庚○○、員工甲○○、乙○○更屬輕微，惟犯後仍一再矢口否認，未見悔意；被告
    己○○僅參與對賭，對賭所得亦僅一千四百元，犯罪情節及所生危害應較屬輕微
    ，但於偵查及本院審理時即多次翻異前詞，欲求脫免於罪，仍無認錯之意；復另
    考量被告庚○○、乙○○、甲○○、丁○○四人均無任何前科紀錄，被告己○○
    則僅於少年時期有竊盜案件之前科紀錄，此有本院被告院內索引卡紀錄表、台灣
    高等法院被告全國前案紀錄表各乙份在卷可按，其等素行均非不良等一切情狀，
    酌情分別適度量處如主文所示之刑，並各諭知有期徒刑如易科罰金及罰金如易服
    勞役之折算標準，以資懲儆。
三、扣案如附表所示賭博性電動機具共五十一台（含ＩＣ板共五十二塊），為供賭客
    當場賭博之器具；而在櫃臺代幣兌換處所扣得之現金二萬二千零三十元，乃兌換
    籌碼處之財物，不問屬於被告與否，均應依刑法第二百六十六條第二項規定，併
    予宣告沒收。又扣案之代幣三千一百九十七枚、電腦主機及螢幕各一台、日報表
    二十八份、積分卡三十四張，均為被告庚○○所有，業經被告庚○○供承在卷（
    參見本院九十二年八月六日審判筆錄），且為供本件常業賭博所用之物，爰依刑
    法第三十八條第一項第二款規定，併予宣告沒收。另扣案之黃色長壽香煙硬盒子
    一個及賭資一千四百元，雖非在賭檯或兌換籌碼處之財物，但均係因犯罪所得之
    物，且為被告己○○所有，亦據其供明在卷（同上開審判筆錄參見），應依刑法
    第三十八條第一項第三款規定，亦併予宣告沒收。
據上論斷，應依刑事訴訟法第二百九十九條第一項前段，刑法第二十八條、第二百六
十七條、第二百六十六條第一項、第二項、第三十條、第四十一條第一項、第四十二
條第二項、第三十八條第一項第二款、第三款，罰金罰鍰提高標準條例第一條前段、
第二條，判決如主文。
本案經檢察官楊慶瑞到庭執行職務
中      華      民      國    九十二    年      八      月     二十     日
                              臺灣高雄地方法院刑事第七庭
                                  法  官  陳信旗
右正本證明與原本無異。
如不服本判決，應於判決送達後十日內，向本院提出上訴狀。
                                  書記官  張家榮
中      華      民      國    九十二    年      八      月     二十     日
┌──────────────────────────────────┐
│附表                                     九十二年度易字第一二四二號 │
├──┬───────┬───┬───────────────────┤
│編號│賭博性電動機具│數量  │備註                                  │
│    │名稱          │      │                                      │
├──┼───────┼───┼───────────────────┤
│一  │黃金夜總會    │二台  │含ＩＣ板二塊，由店家以一比十比例開分，│
│    │              │      │即新台幣（下同）一百元開一千分。      │
├──┼───────┼───┼───────────────────┤
│二  │動物奇觀      │六台  │含ＩＣ板六塊，由店家以一比十比例開分，│
│    │              │      │即一百元開一千分。                    │
├──┼───────┼───┼───────────────────┤
│三  │金樸克        │四台  │含ＩＣ板四塊，由店家以一比五比例開分，│
│    │              │      │即一百元開五百分。                    │
├──┼───────┼───┼───────────────────┤
│四  │戰國風雲      │八台  │含ＩＣ板九塊，由店家以一比一比例開分，│
│    │              │      │即一百元開一百分。                    │
├──┼───────┼───┼───────────────────┤
│五  │九九○        │三台  │含ＩＣ板三塊，以投代幣開分押注。      │
├──┼───────┼───┼───────────────────┤
│六  │耶誕世界      │一台  │含ＩＣ板一塊，以投代幣開分押注。      │
├──┼───────┼───┼───────────────────┤
│七  │滿貫大亨      │九台  │含ＩＣ板九塊，以投代幣開分押注。      │
├──┼───────┼───┼───────────────────┤
│八  │迷十三        │五台  │含ＩＣ板五塊，以投代幣開分押注。      │
├──┼───────┼───┼───────────────────┤
│九  │金象王        │三台  │含ＩＣ板三塊，以投代幣開分押注。      │
├──┼───────┼───┼───────────────────┤
│十  │飛象          │二台  │含ＩＣ板二塊，以投代幣開分押注。      │
├──┼───────┼───┼───────────────────┤
│十一│雙碰燈        │一台  │含ＩＣ板一塊，以投代幣開分押注。      │
├──┼───────┼───┼───────────────────┤
│十二│火車          │一台  │含ＩＣ板一塊，以投代幣開分押注。      │
├──┼───────┼───┼───────────────────┤
│十三│鯨王          │一台  │含ＩＣ板一塊，以投代幣開分押注。      │
├──┼───────┼───┼───────────────────┤
│十四│水果精靈      │四台  │含ＩＣ板四塊，以投代幣開分押注。      │
├──┼───────┼───┼───────────────────┤
│十五│超世紀賓果    │一台  │含ＩＣ板一塊，以投代幣開分押注。      │
├──┴───────┴───┴───────────────────┤
│以上電動機具合計五十一台，共含五十二塊ＩＣ板                        │
└──────────────────────────────────┘
附錄本判決論罪之法條：
刑法第二百六十六條
    在公共場所或公眾得出入之場所賭博財物者，處一千元以下罰金。但以供人暫時
    娛樂之物為賭者，不在此限。
    當場賭博之器具與在賭檯或兌換籌碼處之財物，不問屬於犯人與否，沒收之。
刑法第二百六十七條
    以賭博為常業者，處二年以下有期徒刑，得併科一千元以下罰金。


司法院資訊處製作；財團法人民間司法改革基金會備份。
